# 合并结构化主体时对个别报表的影响

提问人：15940923813 时间：2019-10-31 06:30:22
公司以前年度持有资管子公司发行的某只保险资管产品 20% 份额，并分类为可供出售金融资产核算。本年因第三方赎回等原因，本年持有份额为100%，假定满足控制的要求（以 30% 为界限认定为可变回报的量级较大）。
如若本年进行合并，求教各位老师：
1 、个别报表是否要将可供出售金融资产重分类到长期股权投资？目前有些公司将纳入合并范围的基金等权益性投资分类为长期股权投资，而信托计划等债权型投资则保持不变（即个别报表仍分类为可供出售或贷款及应收款等）；
2 、如果可以将纳入合并范围的资管产品保持个别报表的分类不变（即仍为可供出售金融资产），那么在合并日是否需要参照 CAS2“购买日之前持有的股权投资按照《企业会计准则第 22 号——金融工具确认和计量》的有关规定进行会计处理的，原计入其他综合收益的累计公允价值变动应当在改按成本法核算时转入当期损益” 的规定，将购买日前的其他综合收益结转到投资收益，将购买日的可供出售金融资产的账面价值结转到该日的账面成本？

回答人：chenyiwei
因为取得了对结构化主体的控制权，故个别报表建议作为其他非流动资产，按成本法核算。该成本理论上应为取得控制权之日的公允价值，以前累计确认的其他综合收益应转出至投资收益（原金融工具准则下）或转入留存收益（新金融工具准则下）。这与结构化主体所投资的基础资产是否为债权无关。

提问人：15940923813 时间：2019-11-01 06:30:22
谢谢陈版解答，再请教：对于能控制并纳入合并范围结构化主体，在会计确认和计量方面有什么要求吗？
一般来说，我们都会把能对其实施控制的被投资单位确认为长股投（按CAS2准则的要求确认为长股投的必须是权益性投资），并按成本法计量。对被投资单位（包括结构化主体）达到控制且并表，是否蕴含着： 1 ）会计确认上需确认为长股投（除非不是权益性投资，或考虑其他因素）， 2 ）需以成本进行后续计量？
如若控制与否不对个别报表的确认和计量要强制要求，那么个别报表是否可以继续确认为可供出售金融资产（公允价值计量），由于列报项目没有变化，单体报表没有跨越会计界限，在购买日无需做特别处理；在合并层面，由于从非控制转换到了控制，跨域会计界限，在购买日将以前累计确认的 OCI结转到投资收益，并按合并准则的相关规定继续处理合并抵消。

回答人：chenyiwei
1 ）会计确认上需确认为长股投（除非不是权益性投资，或考虑其他因素确认为其他非流动资产）， 2 ）需以成本进行后续计量。-